臺灣新北地方法院刑事判決
110年度審訴字第1400號
公  訴  人  臺灣新北地方檢察署檢察官
被      告  李朝明


上列被告因公共危險案件，經檢察官提起公訴（110年度偵字第3
8514號），被告於準備程序中對被訴事實為有罪之陳述，本院合
議庭裁定由受命法官獨任行簡式審判程序，並判決如下：
    主  文
李朝明放火燒燬如附表所示之他人所有物，致生公共危險，處有
期徒刑壹年壹月。扣案之打火機壹個沒收。
    事  實
一、李朝明基於放火燒燬他人所有物之犯意，於民國110年7月4
    日22時30分、22時47分許，在新北市○○區○○○街0巷0號、10
    號前，持自備之打火機點燃各該處攤位覆蓋用之藍白塑膠帆
    布，致陳海忠所有之藍白塑膠帆布1條、展示櫃1個、電線1
    批及關振發所有之藍白塑膠帆布1條、菜單廣告牌2張燒燬，
    致生公共危險，幸為附近住戶張瑞益發現火勢後即時撲滅，
    始未釀災。嗣經警獲報後調閱監視器畫面，循線於同日23時
    45分許，在新北市○○區○○路00號前查獲李朝明，並扣得其所
    有供上開犯行所用之打火機1個，而查悉上情。
二、案經陳海忠訴由新北市政府警察局板橋分局報告臺灣新北地
    方檢察署檢察官偵查起訴。
　　理  由
一、按除被告所犯為死刑、無期徒刑、最輕本刑為3年以上有期
    徒刑之罪或高等法院管轄第一審案件者外，於第一次審判期
    日前之準備程序進行中，被告先就被訴事實為有罪之陳述時
    ，審判長得告知被告簡式審判程序之旨，並聽取當事人、代
    理人、辯護人及輔佐人之意見後，裁定進行簡式審判程序，
    刑事訴訟法第273條之1第1項定有明文。經核本件被告所犯
    係死刑、無期徒刑、最輕本刑為3年以上有期徒刑以外之罪
    ，其於準備程序中就被訴之事實為有罪陳述，經法官告知簡
    式審判程序之旨，並聽取公訴人及被告之意見後，本院合議
    庭依刑事訴訟法第273條之1第1項規定，裁定由受命法官獨
    任進行簡式審判程序，合先敘明。
二、上揭犯罪事實，業據被告李朝明於本院審理時坦承不諱，核
    與證人即告訴人陳海忠、證人即被害人關振發、證人張瑞益
    於警詢時證述之情節相符，復有新北市政府警察局板橋分局
    扣押筆錄、扣押物品目錄表各1份、案發現場照片5張、監視
    器錄影畫面翻拍照片6張、查獲被告現場照片3張、扣案打火
    機照片1張、新北市政府消防局110年7月30日火災原因調查
    鑑定書1份、臺灣新北地方檢察署檢察官勘驗監視器影片擷
    圖4張、現場監視器錄影檔案光碟1片（見偵卷第21頁至第25
    頁、第29頁至第49頁、第51頁至第52頁、第75頁至第127頁
    、第141頁至第147頁及證物袋內）附卷可資佐證，足認被告
    前開自白與事實相符，應可採信。本件事證明確，其犯行堪
    以認定，應依法論科。
三、論罪科刑：
  ㈠核被告所為，係犯刑法第175條第1項之放火燒燬建築物及公
    眾運輸工具以外之他人所有物罪。
　㈡被告基於單一放火燒燬他人所有物犯意，在事實欄所載時、
    地放火燒燬告訴人陳海忠、被害人關振發上址攤位物品之數
    行為，係在密切接近之時間、地點，以相同方式為之，各行
    為之獨立性極為薄弱，依一般社會健全觀念，在時間差距上
    ，難以強行分開，在刑法評價上，應視為數個舉動之接續施
    行，應屬接續犯，而為包括之一罪。又被告本案放火行為雖
    同時燒燬數物品，惟刑法上公共危險罪，其所保護之法益重
    在公共安全，並不因所燒燬物品之數量而有所區別，故其罪
    數應以行為之個數定之，以一放火行為所燒燬之對象縱然不
    同，但行為僅一個，應為整體的觀察，僅成立單純一罪。
　㈢爰審酌被告於夜間無人看管之攤位縱火燒燬他人所有之物，
    嚴重危害公眾安全，足生公共危險，其行為已造成告訴人陳
    海忠、被害人關振發之財產損害，所為應予非難，兼衡其犯
    罪之動機、目的、手段、所生危害、犯後於本院審理時坦承
    犯行之態度，及自陳高中肄業之智識程度，未婚、目前無業
    、不需扶養他人、經濟狀況尚可之生活情形（見本院卷第52
    頁）等一切情狀，量處如主文所示之刑。
四、扣案之打火機1個，為被告所有供本案犯罪所用之物，業據
    被告於偵查中陳述明確（見偵卷第137頁），爰依刑法第38
    條第2項之規定宣告沒收。
據上論斷，應依刑事訴訟法第273條之1第1項、第299條第1項前
段，判決如主文。
本案經檢察官簡群庭提起公訴，檢察官林亭妤到庭執行職務。
中　　華　　民　　國　　111 　年　　2 　　月　　8 　　日
                  刑事第二十三庭  法 官  藍海凝
上列正本證明與原本無異。
如不服本判決，應於判決送達後20日內敘明上訴理由，向本院提
出上訴狀 (應附繕本) ，上訴於臺灣高等法院。其未敘述上訴理
由者，應於上訴期間屆滿後20日內向本院補提理由書「切勿逕送
上級法院」。
                                  書記官  羅婉嘉
中　　華　　民　　國　　111 　年　　2 　　月　　8 　　日
附錄本案論罪科刑法條全文：
中華民國刑法第175條
放火燒燬前二條以外之他人所有物，致生公共危險者，處1年以
上7年以下有期徒刑。
放火燒燬前二條以外之自己所有物，致生公共危險者，處3年以
下有期徒刑。
失火燒燬前二條以外之物，致生公共危險者，處拘役或9千元以
下罰金。
附表：
編號 燒燬之他人所有物   1 陳海忠所有之藍白塑膠帆布1條、展示櫃1個、電線1批   2 關振發所有之藍白塑膠帆布1條、菜單廣告牌2張